# 外商投资企业股权转让讨论

提问人：65348734 时间：2012-05-17 11:00:22
外商投资企业X的外方股东A希望将其所持X的20%股权转让给另一家外国公司B，B为A的全资子公司，那么A能否用 1 美元作为对价?
如果不行，以什么为对价，净资产？

回答人：chenyiwei
可能主要涉及非居民企业之间转让居民企业股权的转让所得确定和核定问题。建议查阅国税函[2009]698号文件和《关于非居民企业所得税管理若干问题的公告》（国家税务总局公告[2011]24号）。鉴于此问题专业性较强，建议到税务业务探讨版面发帖询问。